【裁判字號】    92,訴緝,165
【裁判日期】    921007
【裁判案由】    毒品危害防制條例
【裁判全文】
臺灣板橋地方法院刑事判決                        九十二年度訴緝字第一六五號
    公  訴  人  臺灣板橋地方法院檢察署檢察官
    被      告  甲○○
右列被告因違反毒品危害防制條例案件，經檢察官提起公訴（九十年度毒偵字第三０
九八號），本院適用簡式審判程序判決如左：
    主  文
甲○○施用第一級毒品，累犯，處有期徒刑拾月。
    事  實
一、甲○○曾於民國八十九年間，因犯偽造署押罪，經本院判處有期徒刑伍月，如易
    科罰金以佰元折算壹日確定，九十年五月十五日執行完畢。甲○○並曾因違反
    毒品危害防制條例案件，經臺灣板橋地方法院檢察署檢察官依毒品危害防制條例
    規定提出聲請，本院以八十七年度毒聲字第一三五二號裁定送勒戒處所觀察、勒
    戒，經勒戒結果，被判定無繼續施用毒品傾向，經同署檢察官於八十七年九月七
    日為不起訴處分確定（八十七年度偵字第一五六六四號）。八十九年間，甲○○
    復因違反毒品危害防制條例案件，經臺灣板橋地方法院檢察署檢察官依毒品危害
    防制條例規定提出聲請，本院以八十九年度毒聲字第五五八０號裁定，送勒戒處
    所觀察、勒戒，經勒戒結果，被判定有繼續施用毒品傾向，經本院裁定令入戒治
    處所施以強制戒治壹年確定，執行戒治滿三個月後，戒治所認已無繼續戒治之必
    要，經本院以九十年度毒聲字第一五八四號裁定停止戒治並付保護管束，九十年
    五月十五日停止戒治執行，原預定於九十年十月二十六日保護管束期間屆滿。甲
    ○○並因上揭第二次違反毒品危害防制條例案件（施用第一級毒品及第二級毒品
    ），經本院於九十年三月三十日，以九十年度訴字第四五四號判決，各判處有期
    徒刑捌月、陸月，定應執行刑有期徒刑壹年，九十年五月四日確定。
二、甲○○猶不知悛悔，於上開保護管束期間內，明知毒品海洛因屬毒品危害防制條
    例規定禁止持有、施用之第一級毒品（下簡稱：海洛因），竟基於施用海洛因之
    犯意，於九十年七月四日十時五十八分許之前二十六小時內某時點，在其臺北縣
    新莊市○○路五七六號住處，以將海洛因混入內有液體之針筒再注射於身體血管
    之方式，施用海洛因一次。
三、嗣於九十年七月四日，甲○○經通知至臺灣板橋地方法院檢察署觀護人室報到，
    並經觀護人依毒品危害防制條例第二十五條第一項之規定，於當日十時五十八分
    許完成採尿程序，其該次尿液經送鑑定結果，證實呈嗎啡陽性反應，經觀護人依
    法告發。檢察官根據該次尿液之鑑定報告提出聲請，經本院以九十年度毒聲字第
    三三四四號裁定撤銷停止戒治，再令入戒治處所施以強制戒治確定。
四、案經臺灣板橋地方法院檢察署觀護人提出告發，同署檢察官偵查起訴。
    理  由
一、訊據被告甲○○對於其於上揭採尿時間之前二日內有施用海洛因一次之事實，坦
    承不諱，而被告於九十年七月四日十時五十八分許經臺灣板橋地方法院檢察署觀
    護人室採取之尿液，送業經行政院衛生署認可之昭信科技顧問股份有限公司鑑定
    ，經該公司以酵素免疫分析法初步檢驗，並以ＧＣ／ＭＳ氣相層析質譜分析法確
    認檢驗，鑑驗結果，確呈嗎啡陽性反應之事實，有卷附之臺灣板橋地方法院檢察
    署受保護管束人尿液檢體監管紀錄表、上開公司濫用藥物陽性檢體檢驗報告各一
    份附卷足憑。再參諸海洛因於人體內會代謝成嗎啡，因此涉嫌海洛因之施用者係
    檢驗其尿液中之嗎啡反應等情，此為本院職務上已知之事實，被告該尿液之鑑定
    報告適足以補強被告自白之真實性。又查海洛因經注射或吸入人體後，約百分之
    八十於二十四小時內自尿中排出，一般而言，尿液中能否驗出嗎啡陽性反應與其
    投與量、投與途徑、採尿時間、個人體質及檢測方法之靈敏度有關，國外曾有文
    獻報導注射六毫克之海洛因鹽酸鹽，其代謝物嗎啡之平均可檢出時限約為二十六
    小時等情，亦經行政院衛生署藥物食品檢驗局八十一年九月八日藥檢壹字第八
    一一四八八五號函敘明斯旨明確。本於被告所為於九十年七月四日採尿前二日內
    有施用海洛因行為之自白，及上述證明被告之該次尿液有嗎啡陽性反應之檢驗報
    告，足見被告本案應係於採尿之時即九十年七月四日十時五十八分許之前二十六
    小時內之某時點，有施用海洛因一次。本件事證明確，被告施用海洛因犯行，洵
    堪認定。
二、按海洛因屬於毒品危害防制條例第二條第二項第一款規定之第一級毒品。核被告
    施用海洛因之行為，係犯毒品危害防制條例第十條第一項之施用第一級毒品罪。
    被告施用海洛因時之持有海洛因行為，為高度之施用行為所吸收，不另論罪。查
    被告曾於八十九年間，因犯偽造署押罪，經本院判處有期徒刑伍月，如易科罰金
    以佰元折算壹日確定，九十年五月十五日執行完畢，有臺灣高等法院檢察署刑
    案紀錄簡覆表、臺灣高等法院被告全國前案紀錄表、臺灣板橋地方法院檢察署刑
    案資料查註紀錄表各一份在卷可考，五年以內再犯有期徒刑以上之本罪，為累犯
    ，依刑法累犯之規定，加重其刑。茲審酌被告有施用毒品犯罪之前科，曾先後經
    送觀察、勒戒、戒治，詳如事實欄一所載，有卷附之本院九十年度訴字第四五四
    號判決、八十九年度毒聲字第六二四二號裁定、九十年度毒聲字第一五八四號裁
    定、臺灣板橋地方法院檢察署檢察官戒治處分執行指揮書、臺灣板橋地方法院檢
    察署全國施用毒品案件紀錄表、上引之刑案紀錄簡覆表、前案紀錄表各一份在卷
    可憑，其猶不知悛悔，在停止戒治保護管束期間內三犯施用毒品案件，被告本件
    犯罪屬自損犯性質，其目前尚有前案之有期徒刑尚待執行等一切情狀，量處如主
    文所示之刑。
據上論斷，應依刑事訴訟法第二百九十九條第一項前段，毒品危害防制條例第十條第
一項，刑法第十一條前段、第四十七條，判決如主文。
本案經檢察官黃重綱到庭執行職務。
中        華        民        國      九十二    年    十    月    七    日
                                        臺灣板橋地方法院刑事第十三庭
                                          法  官    王復生
右正本證明與原本無異。
如不服本判決，應於判決送達後十日內向本院提出上訴狀 (應附繕本) ，上訴於
臺灣高等法院。
                                          書記官    黃美雲
中      華      民      國      九十二      年    十    月  八    日
附錄本案論罪科刑法條全文
毒品危害防制條例第十條：
施用第一級毒品者，處六月以上五年以下有期徒刑。
施用第二級毒品者，處三年以下有期徒刑。


司法院資訊處製作；財團法人民間司法改革基金會備份。
